臺灣高等法院刑事判決
109年度上訴字第1693號
上  訴  人  
即  被  告  張雲翔




選任辯護人  王俊傑律師
(法扶律師)                                            
上列上訴人因妨害風化案件，不服臺灣桃園地方法院108年度審
訴字第175號，中華民國109年3月30日第一審判決（起訴案號：
臺灣桃園地方檢察署107年度偵字第26136號、107年度偵緝字第2
616號），提起上訴，本院判決如下：
    主  文
上訴駁回。               
    事實及理由
一、本件經本院審理結果，認第一審以上訴人即被告甲○○犯刑法
    第30條第1項、第231條第1項之幫助圖利使人為性交罪，累
    犯，判處有期徒刑2月，並諭知易科罰金折算之標準為新臺
    幣1,000 元折算1日。復就未扣案之犯罪所得新台幣300元宣
    告沒收。認事用法及量刑均無不當，應予維持，並引用第一
    審判決書記載之事實、證據及理由（如附件）。
二、被告上訴意旨略以：被告甲○○自幼智力即低於常人，屬中度
    智能障礙，且經專業機構鑑定，被告對於將手機門號交給他
    人，他人有將該門號用於不法聯繫使用之可能性，僅有模糊
    的知曉及記憶，未具備正常人一般之完整判斷與預測能力。
    又被告對於「性交」、「性交易」之社會意涵，也無法有完
    整之認知，故被告確無媒介性交易之直接或間接故意。茲遭
    人矇騙前往辦理手機門號易付卡，只是單純被利用之工具而
    已，既不知上開手機門號會遭應召集團使用，亦無法瞭解「
    性交易」之意思。因此，被告之行為自無成立幫助犯之餘地
    云云。
三、惟查：（一）被告於107年11月9日檢察官訊問時，對於他人
    找伊去辦理手機門號、因而獲得多少好處、及手機於辦妥以
    後由對方取走、嗣後之費用亦由對方繳納等細節，均能供述
    完整。（二）被告於同日訊問時，亦一再提及「詐欺集團」
    等詞句，並再三否認自己有使用電話媒介他人與女子見面之
    事，上開事項有原審108年8月21日勘驗筆錄在卷可稽。（三
    ）其次，被告於原審108年5月29日準備程序期日，對於法官
    諸多詢問事項，大致上均能瞭解並說明自己之想法，此觀之
    上述準備期日筆錄自明。（四）由此可見，被告固然智力不
    高，但對於社會基本現象仍然有相當之理解，難謂對於自己
    收受他人之金錢，而依對方之指示辦理手機門號供對方使用
    ，對方可能以手機門號作為犯罪工具之事，毫無認識。（五
    ）況且被告及原審辯護人於原審即一再辯稱被告因智力低下
    ，無從認識其依他人指示辦理手機門號供對方使用，可能遭
    歹徒利用為犯罪工具，因此被告並無主觀之直接或間接故意
    云云。然原審判決就此等辯解如何不足採，已詳予批駁，並
    於理由中說明其所憑之依據綦詳。茲被告上訴本院後，仍持
    相同之辯解再事爭執，自無可採。（六）綜上所述，本件被
    告之上訴為無理由，應予駁回。
四、據上論結，應依刑事訴訟法第373條、第368條，判決如主文
    。
本案經檢察官鄭龍照到庭執行職務。
中　　華　　民　　國　　109 　年　　6 　　月　　23　　日
　　　　　　　　　刑事第十六庭  審判長法　官  葉騰瑞
　　　　　　　　　　　　　　　　　    法　官  莊明彰
　　　　　　　　　　　　　　　　　    法　官  廖紋妤
以上正本證明與原本無異。
如不服本判決，應於收受送達後20日內向本院提出上訴書狀，其
未敘述上訴之理由者並得於提起上訴後20日內向本院補提理由書
（均須按他造當事人之人數附繕本）「切勿逕送上級法院」。
                                      書記官  陳雅加
中　　華　　民　　國　　109 　年　　6 　　月　　23　　日
附錄本案論罪科刑法條全文：
中華民國刑法第231條（圖利使人為性交或猥褻罪）
意圖使男女與他人為性交或猥褻之行為，而引誘、容留或媒介以
營利者，處5年以下有期徒刑，得併科10萬元以下罰金。以詐術
犯之者，亦同。
公務員包庇他人犯前項之罪者，依前項之規定加重其刑至二分之
一。